---
title: "netflix"
format: html
editor: visual
---

# **Netflix**

| Jméno a příjmení | Studentské číslo | Datum |
|------------------|------------------|-------|
| Ondřej Švorc     | x                | x     |

## Import knihoven

```{r}
rm(list=ls())
```

```{r}
suppressPackageStartupMessages({
  library(dplyr)
  library(ggplot2)
  library(knitr)
  library(lubridate)
  library(stringr)
  library(tidyr)
})
```

## **Úkol 1**

Spočítejte, kolik procent obsahu platformy Netflix je tvořeno filmy a kolik je tvořeno seriály.

```{r}
netflix <- read.csv("netflix_titles.csv")
netflix %>% head(10)
```

```{r}
result_1 <- 
  netflix %>%
  select(show_id, type) %>%
  group_by(type) %>%
  summarise(count = n()) %>%
  mutate(percentage = (count / sum(count)) * 100)

kable(result_1)
```

```{r}
result_1 %>%
  ggplot(aes(x = type, y = percentage, fill = type)) +
  geom_col(position = "dodge") +
  scale_fill_manual(values = c("Movie" = "blue", "TV Show" = "red")) +
  labs(title = "Percentage of Movies and TV Shows on Netflix",
       x = "Type",
       y = "Percentage") +
  theme_minimal()

print(result_1)
```

## Úkol 2

Kolik procent seriálů a filmů je produkováno v rámci jednotlivých zemí? Do grafu vykreslete pouze deset nejvýznamnějších zemí (není nutné řešit chybějící záznamy).

```{r}
result_2 <-
  netflix %>%
  select(show_id, type, country) %>%
  separate_rows(country, sep = ", ") %>%
  group_by(country) %>%
  summarise(count = n()) %>%
  mutate(percentage = (count / sum(count)) * 100) %>%
  arrange(desc(count)) %>%
  head(10)

print(result_2)
```

```{r}
ggplot(result_2, aes(x = percentage, y = reorder(country, percentage), fill = country)) +
  geom_col(width = 0.6) +
  labs(title = "Percentage of Series and Films Produced by Country (Top 10)",
       x = "Percentage",
       y = "Country",
       fill = "Country") +
  theme_minimal() +
  theme(legend.position = "right")
```

## Úkol 2

Vykreslete graf, který bude popisovat počty filmů a seriálů publikovaných dle kategorie `rating`.

```{r}
result_3 <- 
  netflix %>%
  select(show_id, type, rating) %>%
  group_by(type, rating) %>%
  summarise(count = n()) %>%
  mutate(percentage = (count / sum(count)) * 100)

result_3 %>% head(10) %>% kable()

ggplot(result_3, aes(x = percentage, y = reorder(rating, count), fill = rating)) +
  geom_col() +
  facet_wrap(~ type, scales = "free_y") +
  labs(title = "Number of Films and Series by Rating Category",
       x = "Count",
       y = "Rating",
       fill = "Rating") +
  theme_minimal() +
  theme(legend.position = "none")
```

```{r}
zeme <- netflix$country
delky <- netflix$duration
delky <- as.numeric(sub(" min","",delky), na.rm = TRUE)

typy <- netflix$type
df <- data.frame(zeme, delky)
df <- df %>% filter(str_detect("Movie",typy))
nej_zeme <- c("United States", "United Kingdom", "Spain","South Korea", "Mexico", "Japan","India","France","Canada")
df <- df %>% filter(zeme %in% nej_zeme)

df %>% ggplot(aes(x=zeme,y=delky)) +
  geom_boxplot() + 
  labs(x="Country",y="Duration (min)") +
  coord_flip()
```

## **Úkol 3**

Spočítejte celkový počet seriálů a filmů v různých letech dle data vydání, tj. kolik celkem bylo filmů/seriálů natočeno do daného roku.
