---
title: "lecive_pripravky"
format: html
editor: visual
---

# **Zpracování dat z Databáze léčivých přípravků**

| Jméno a příjmení | Studentské číslo | Datum |
|------------------|------------------|-------|
| Ondřej Švorc     | x                | x     |

```{r}
rm(list=ls())
```

```{r}
suppressPackageStartupMessages({
  library(dplyr)
  library(ggplot2)
  library(knitr)
  library(lubridate)
  library(stringr)
})
```

```{r}
if (!requireNamespace("here", quietly = TRUE)) {
  install.packages("here")
}
library(here)
setwd(here())
```

Zjistěte, kolik procent léků v databázi spadá do určité dopingové úrovně. Tabulku s výslednými daty seřaďte dle procentuálního zastoupení sestupně. Výsledná tabulka bude obsahovat kód typu závislosti, její popis/název a vypočtené procento.

```{r}
lecive_pripravky <- read.csv("dlp_lecivepripravky.csv", fileEncoding = "CP1250", sep = ";")
dopingy <- read.csv("dlp_doping.csv", fileEncoding = "CP1250", sep = ";")
```

```{r}
kod_sukl <- lecive_pripravky$KOD_SUKL
doping <- lecive_pripravky$DOPING
leky <- data.frame(kod_sukl, doping)

cetnosti_leku_s_dopingem <- 
  leky %>% 
  group_by(doping) %>%
  summarise(cetnost = n()) %>%
  mutate(procent = (cetnost / sum(cetnost)) * 100) %>%
  select(doping, procent)

vysledek_s_procenty <- 
  inner_join(dopingy, cetnosti_leku_s_dopingem, by = c("DOPING" = "doping")) %>%
  arrange(desc(procent))

kable(vysledek_s_procenty)
```

Vykreslete sloupcový graf léků, které se nesmí používat při sportu (popis obsahuje klíčové slovo “sport”). Pomocí regulárních výrazů odstraňte z popisů vysvětlivky v závorkách.

```{r}
dopingy_sport <- 
  vysledek_s_procenty %>%
  filter(grepl("sport", NAZEV, ignore.case = TRUE)) %>%
  select(NAZEV, procent) %>%
  mutate(NAZEV = str_replace_all(NAZEV, "\\s*\\([^\\)]+\\)", ""))

duplicitni_radek <- dopingy_sport %>%
  filter(NAZEV == "S5-Diuretika a maskovací látky.") %>%
  summarise(NAZEV = "S5-Diuretika a maskovací látky.", procent = sum(procent))

ostatni_radky <- 
  dopingy_sport %>%
  filter(NAZEV != "S5-Diuretika a maskovací látky.")

spojeni_radku <-
  bind_rows(duplicitni_radek, ostatni_radky)

# Vezme název od 4 do posledního znaku (tím odraníme prefix S5- např.)
spojeni_radku$NAZEV <-
  substr(spojeni_radku$NAZEV, 4, nchar(spojeni_radku$NAZEV) - 1)

ggplot(spojeni_radku, aes(x = procent, y = NAZEV)) +
  geom_col(color = "black", fill = "skyblue") +  # Barvy sloupců
  labs(title = "Procentuální zastoupení dopingových úrovní obsahujících 'sport'",
       x = "Procento (%)",
       y = "Dopingové úrovně") +
  theme_minimal() +
  theme(axis.text.x = element_text(angle = 0))  # Nastavení úhlu textu na ose x
```
