---
title: "cheatsheet"
author: "Ondřej Švorc"
format: html
editor: visual
---

<https://www.datova-akademie.cz/popisna-statistika-miry-polohy/>\
<https://www.datova-akademie.cz/popisna-statistika-miry-variability/>

```{r}
rm(list=ls())
```

## Absolutní četnost

```{r}
table(sloupec)
```

## Relativní četnost

```{r}
prop.table(table(sloupec)) # v desetinných číslech
round(prop.table(table(sloupec))*100, 2) # v procentech, zaokrouhlené na 2 des. místa
```

## Kumulativní četnost

```{r}
cumsum(table(sloupec))
```

## Absolutní, relativní a kumulativní četnost v jednom

```{r}
data.frame(cbind(
  "Absolutni"=table(sloupec),
  "Procenta"=prop.table(table(sloupec))),
  "Kumulativni"=cumsum(table(sloupec)))
```

## Zobrazování dat

-   tabulka - `kable()` - balíček `knitr`

-   frekvenční polygon / korelační diagram / bodový graf - `plot()`

    -   využíváme pro vyjádření vztahu mezi dvěma veličinami (např. vztah mezi výškou a hmotností žáků ve třídě)

-   sloupcový graf - `barplot()`

-   koláčový graf - `pie()`

    -   vhodný pro zobrazování relativní četnosti

    -   rozdělí 100 % na výseče

-   histogram - `hist()`

    -   používají se pro vyjádření rozložení hodnot spojité veličiny rozdělené do intervalů (např. rozložení hmotnosti v populaci)

-   krabicový graf - `boxplot()`

## Popisná statistika

-   charakteristiky polohy

    -   aritmetický průměr

    -   medián

    -   modus

-   charakteristiky variability

    -   rozptyl základního souboru

    -   směrodatná odchylka

    -   variační koeficient
