---
title: "lecive_pripravky"
format: html
editor: visual
---

# **Zpracování dat z Databáze léčivých přípravků**

| Jméno a příjmení | Studentské číslo | Datum |
|------------------|------------------|-------|
| Ondřej Švorc     | x                | x     |

```{r}
rm(list=ls())
```

```{r}
suppressPackageStartupMessages({
  library(dplyr)
  library(ggplot2)
  library(knitr)
  library(lubridate)
  library(stringr)
})
```

```{r}
if (!requireNamespace("here", quietly = TRUE)) {
  install.packages("here")
}
library(here)
setwd(here())
```

Zjistěte, kolik procent léků v databázi spadá do určité dopingové úrovně. Tabulku s výslednými daty seřaďte dle procentuálního zastoupení sestupně. Výsledná tabulka bude obsahovat kód typu závislosti, její popis/název a vypočtené procento.

```{r}
lecive_pripravky <- read.csv("dlp_lecivepripravky.csv", fileEncoding = "CP1250", sep = ";")
dopingy <- read.csv("dlp_doping.csv", fileEncoding = "CP1250", sep = ";")
```

```{r}
kod_sukl <- lecive_pripravky$KOD_SUKL
doping <- lecive_pripravky$DOPING
leky <- data.frame(kod_sukl, doping)

cetnosti_leku_s_dopingem <- 
  leky %>% 
  group_by(doping) %>%
  summarise(cetnost = n()) %>%
  mutate(procent = (cetnost / sum(cetnost)) * 100) %>%
  select(doping, procent)

vysledek_s_procenty <- 
  inner_join(dopingy, cetnosti_leku_s_dopingem, by = c("DOPING" = "doping")) %>%
  arrange(desc(procent))

kable(vysledek_s_procenty)
```

Vykreslete sloupcový graf léků, které se nesmí používat při sportu (popis obsahuje klíčové slovo “sport”). Pomocí regulárních výrazů odstraňte z popisů vysvětlivky v závorkách.

```{r}
dopingy_sport <- 
  vysledek_s_procenty %>%
  filter(grepl("sport", NAZEV, ignore.case = TRUE)) %>%
  select(NAZEV, procent) %>%
  mutate(NAZEV = str_replace_all(NAZEV, "\\s*\\([^\\)]+\\)", ""))

duplicitni_radek <- dopingy_sport %>%
  filter(NAZEV == "S5-Diuretika a maskovací látky.") %>%
  summarise(NAZEV = "S5-Diuretika a maskovací látky.", procent = sum(procent))

ostatni_radky <- 
  dopingy_sport %>%
  filter(NAZEV != "S5-Diuretika a maskovací látky.")

spojeni_radku <-
  bind_rows(duplicitni_radek, ostatni_radky)

# Vezme název od 4 do posledního znaku (tím odraníme prefix S5- např.)
spojeni_radku$NAZEV <-
  substr(spojeni_radku$NAZEV, 4, nchar(spojeni_radku$NAZEV) - 1)

spojeni_radku %>% 
  ggplot(aes(x = NAZEV, y = procent)) +
  geom_col() +
  coord_flip()
```

Zjistěte, z jakých léčivých látek se jednotlivé léky skládají. Vytvořte tabulku, která bude obsahovat identifikátor léku, název léku a pro každý lék soupis účinných látek.

```{r}
data <- read.csv("dlp_lecivepripravky.csv", fileEncoding = "CP1250", sep = ";")
data_slozeni <- read.csv("dlp_slozeni.csv", fileEncoding = "CP1250", sep = ";")
data_latky <- read.csv("dlp_lecivelatky.csv", fileEncoding = "CP1250", sep = ";")
```

```{r}
kod_leku <- data$KOD_SUKL
Název <- data$NAZEV
leky <- data.frame(kod_leku, Název)

kable(head(leky, 5))
```

```{r}
kod_latky <- data_latky$KOD_LATKY
Látky <- data_latky$NAZEV
latky <- data.frame(kod_latky, Látky)

kable(head(latky, 5))
```

```{r}
kod_leku_fk <- data_slozeni$KOD_SUKL
kod_latky_fk <- data_slozeni$KOD_LATKY
slozeni <- data.frame(kod_leku_fk, kod_latky_fk)

kable(head(slozeni, 5))
```

```{r}
vysledek <- inner_join(slozeni, leky, by = c("kod_leku_fk" = "kod_leku"))

kable(head(vysledek, 5))
```

```{r}
vysledek <- inner_join(vysledek, latky, by = c("kod_latky_fk" = "kod_latky" ))

kable(head(vysledek, 5))
```

```{r}
Kód <- vysledek$kod_leku_fk
Název <- vysledek$Název
Látky <- vysledek$Látky  
vysledek <- data.frame(Kód, Název, Látky)

kable(head(vysledek , 10))
```

Zjistěte deset nejčastěji používaných látek. Do tabulky je vypište seřazené od nejpoužívanější.

```{r}

nejpouzivanejsi_latky <-
  vysledek %>%
  group_by(Látky) %>%
  summarise(Počet_výskytů = n()) %>%
  arrange(desc(Počet_výskytů))

kable(head(nejpouzivanejsi_latky, 10))
```
